【裁判字號】    89,易,4219
【裁判日期】    891213
【裁判案由】    電子遊戲場業管理條例
【裁判全文】
臺灣板橋地方法院刑事判決                        八十九年度易字第四二一九號
    公  訴  人  臺灣板橋地方法院檢察署檢察官
    被      告  甲○○
右列被告因電子遊戲場業管理條例案件，經檢察官提起公訴（八十九年度偵字第一九
二四七號），本院判決如左：
    主  文
甲○○違反未依電子遊戲場業管理條例規定辦理營利事業登記者，不得經營電子遊戲
場業之規定，處拘役貳拾日，如易科罰金，以佰元折算壹日。
    事  實
一、甲○○未依電子遊戲場業管理條例規定辦理營利事業登記，即自民國八十九年五
    月間某日起，在台北縣新店市○○路○段三五號其所經營之「林森快餐」店內，
    擺設電子遊戲機具「麻將台」二台，供不特定之顧客把玩。嗣於八十九年九月十
    五日十四時二十分許，為台北縣政府聯合查報小組於上址查獲。
二、案經台北縣政府移送臺灣板橋地方法院檢察署檢察官偵查起訴。
    理  由
一、訊據被告甲○○矢口否認右揭犯行，辯稱：前開電子遊戲機「麻將台」二台，是
    伊於八十九年五月間向前手頂下前開快餐店時，前手留下來的，對方曾說過幾天
    就會來取回，但之後一直沒來取回云云。惟查：右揭事實，有台北縣政府聯合查
    報小組稽查電子遊戲場業紀錄表一紙、「林森快餐」店名片一張及現場照片三張
    均影本附卷可稽；且被告所擺設之前開電子遊戲機「麻將台」二台被查獲時，不
    僅插電營業（機台尚有餘溫），機台上並有煙蒂及飲料等情，亦有前引之台北縣
    政府聯合查報小組稽查電子遊戲場業紀錄表註記在卷可參，足見被告前開辯解，
    應係卸責之詞，不足採信。事證明確被告犯行洵堪認定。
二、核被告甲○○未依規定辦理營利事業登記，擺設電子遊戲機二台，供不特定之客
    人把玩，擅自經營電子遊戲場業，係違反電子遊戲場業管理條例（八十九年二月
    三日公布施行）第十五條規定，應依同條例第二十二條規定論處。爰審酌被告之
    素行、犯罪之動機、目的、手段、所生之危害及犯罪後態度等一切情狀，量處如
    主文所示之刑，並諭知易科罰金之折算標準，以資薄懲。
據上論斷，應依刑事訴訟法第二百九十九條第一項前段，電子遊戲場業管理條例第二
十二條，刑法第十一條前段、第四十一條，罰金罰鍰提高標準條例第一條前段、第二
條，判決如主文。
本案經檢察官林宏松到庭執行職務
中      華      民      國      八十九      年    十二    月    十三    日
                                      臺灣板橋地方法院刑事第四庭
                                          法  官  劉  大  衛
右正本證明與原本無異
如不服本判決應於送達後十日內向本院提出上訴狀
                                          書記官  蕭  興  南
中      華      民      國八十九      年    十二    月    十八    日
附錄本案論罪科刑法條全文：
電子遊戲場業管理條例第十五條：
未依本條例規定辦理營利事業登記者，不得經營電子遊戲場業。
電子遊戲場業管理條例第二十二條：
違反第十五條規定者，處行為人一年以下有期徒刑、拘役或科或併科新臺幣五十萬元
以上二百五十萬元以下罰金。


司法院資訊處製作；財團法人民間司法改革基金會備份。
